【裁判字號】    89,台上,7318
【裁判日期】    891130
【裁判案由】    業務過失致人於死
【裁判全文】
最高法院刑事判決                              八十九年度台上字第七三一八號
  上  訴  人  甲○○
右上訴人因業務過失致人於死案件，不服台灣高等法院中華民國八十九年八月三十一
日第二審判決（八十九年度上訴字第一七六○號，起訴案號：台灣基隆地方法院檢察
署八十八年度偵字第三五三七號），提起上訴，本院判決如左：
    主  文
上訴駁回。
    理  由
按刑事訴訟法第三百七十七條規定，上訴於第三審法院，非以判決違背法令為理由，
不得為之，是當事人提起第三審上訴，應以原判決違背法令為理由，係屬法定要件。
如果上訴理由狀並未依據卷內訴訟資料，具體指摘原判決不適用何種法則或如何適用
不當，或所指原判決之違法情事，顯與法律規定得為第三審上訴理由之違法情形不相
適合時，均應認其上訴為違背法律上之程式，予以駁回。本件原判決綜合調查證據之
結果，維持第一審依想像競合犯關係從一重論處上訴人甲○○從事業務之人，因業務
上之過失致人於死罪刑之判決，駁回其在第二審之上訴，已詳敘所憑之證據及認定之
理由，並對上訴人所辯其非雇主云云，如何不足採信，均已依據卷內資料，詳予指駁
，從形式上觀察，並無違背法令之處。而勞工安全衛生法所稱之雇主，係指事業主或
事業之經營負責人而言，此觀同法第二條第二項規定自明。上訴人既為台二丁線道路
瑞八橋工程之實際經營負責人，為吊裝鋼構橋樑，向聯太重機械有限公司租用移動式
起重機，由該公司調派林金龍及助手何明宗駕駛吊車前往肇事工地工作，並由上訴人
為現場施工方式之指揮，原判決因認上訴人對於在上開工地工作之被害人何明宗亦屬
勞工安全衛生法所稱之雇主，並無不合。又上訴人違反勞工安全衛生法第五條第一項
第三款雇主對於防止電、熱及其他之能引起危害之作業場所，應有符合標準之必要安
全衛生設備之規定，致發生同法第二十八條第二項第一款之死亡職業災害，並有過失
，其過失行為與被害人何明宗之死亡，復有相當因果關係，既為原判決所確認之事實
，原判決因認其係犯勞工安全衛生法第三十一條第一項及刑法第二百七十六條第二項
之罪，二罪有想像競合犯關係，從一重之刑法第二百七十六條第二項之罪處斷，適用
法則並無不當（本院八十七年六月十六日八十七年度第六次刑事庭會議決議參看）。
上訴意旨，並未依據卷內資料具體指摘原判決如何違背法令，徒執陳詞，稱何明宗並
非其受僱人，其不應負雇主責任云云，而為事實之爭辯，並對原審認事及用法職權之
行使，任意指摘，難謂已符合首揭法定上訴要件，其上訴違背法律上之程式，應予駁
回。
據上論結，應依刑事訴訟法第三百九十五條前段，判決如主文。
中      華      民      國    八十九    年     十一     月     三十     日
                              最高法院刑事第六庭
                                  審判長法官  謝  家  鶴
                                        法官  洪  文  章
                                        法官  花  滿  堂
                                        法官  陳  世  淙
                                        法官  洪  佳  濱
      右正本證明與原本無異
                                              書  記  官
中      華      民      國    八十九    年     十二     月     十四     日


司法院資訊處製作；財團法人民間司法改革基金會備份。
